臺灣臺北地方法院交通事件裁定　　　　93年度交聲字第1143號
原處分機關　臺北市交通事件裁決所
異議人即
受處分人　　甲○○
　　　　　　　　　　　二號四樓
上列受處分人因違反道路交通管理處罰條例案件，對於台北市交
通事件裁決所中華民國93年10月27日所為之處分（原處分案號：
北市裁一字第裁22Ａ1Ａ204106號），聲明異議，本院裁定如下
：
    主  文
異議駁回。
    理  由
一、汽車駕駛人，爭道行使，有支線道車不讓幹線道車先行之情
    形，於期限內到案聽候裁決者，處新台幣六百元罰鍰；且違
    反上述規定者，應記違規點數一點，道路交通管理處罰條例
    第四十五條第一項第九款、第六十三條第一項第一款訂有明
    文。又汽車駕駛人，駕駛汽車違反道路交通安全規則，因而
    肇事致人受傷者，記違規點數三點，同條例第六十一條第三
    項亦有明文。
二、本件異議人即受處分人甲○○於93年7月30日6時50分許駕駛
    9617ＤＳ號自小客車沿無名道路（設有停字標誌，屬支道車
    ）行駛至肇事地點時，右前車身與沿瑞光路76巷（幹線道）
    行駛，因支線道車未讓幹線道車先行而肇事，並致對造駕駛
    人受傷，經警認因有「支線道車不讓幹線道車先行，違反道
    路交通安全則肇事致人受傷」之違規行為，而予舉發；受處
    分人對原舉發有疑義，經調查後，仍依道路交通管理處罰條
    例第四十五條第九款及第六十一條第三項規定，分別裁決罰
    鍰新台幣六佰元整並記違規點數三點，另依道路交通管理處
    罰條例第六十三條第一項第一款規定，違反同條例第四十五
    條規定者記違規點數一點，共記違規點數四點。
三、異議人固不否認：案發當時駕駛上開汽車行經前述偏斜之無
    名道路，與行駛於台北市○○路七十六巷之機車撞擊而生事
    故之事實，惟具狀否認有支線道車未讓幹線道車先行之違規
    行為，辯稱：事故路口並無號誌標誌，無名道路右邊為高速
    公路邊坡豎立一．八公尺高之圍籬，行車至停止線駕駛人看
    不見右方（七十六巷來車）必須減速慢行越停止線才看得到
    右方無來車而繼續前行，此時為起步狀（約一○-二○公里
    ／小時），通過七十六巷道中線，始發現右方機車（ＢＤＷ
    -一六七）飛馳而來，異議人將車偏左希望能避開，可是機
    車太快煞車不及而撞及九六一七-ＤＳ車右側前輪處，交通
    大隊事後判定異議人之支線道不讓幹線道車先行違反道路交
    通安全規則肇事，但是卻無研判機車駕駛人涉嫌近無號誌路
    口不減速慢行。另依台北市交通裁決所九十三年六月便民手
    冊所示，交叉路口無設置號誌者，應依路口是否架設閃光號
    誌及停車標誌而定支線或幹線道；本件事故現場圖加註路口
    無號誌，又台北市政府編印駕駛人手冊認清標線「讓路線」
    為倒三角之圖示，事故路口均無上述之設施，駕駛人自無法
    判斷支線道幹線道之分云云。
四、經查：(1)本件受處分人案發時係駕駛上述汽車行駛於與中山
    高速公路平行之無名巷道；對造機車則行駛於與中山高速公
    路垂直之台北市○○路七十六巷等情，為受處分人所不爭，
    且具狀繪有現場圖為證（本院卷第十二頁參照），先予說明
    。(2)上述事故發生地點，其垂直中山高速公路之瑞光路七十
    六巷為幹道，平行中山高速公路之無名巷道為支道等情，業
    據台北市交通管制工程處九十四年一月十一日北市交工設字
    第09430565200號函（附於本院卷第四十五頁）函述甚詳。
    且依台北市交通管制工程處九十三年十二月二十一日北市交
    工設字第09333888900號函檢送之現場相片所示，與高速公
    路平行之無名巷道位置上設有減速標線及「停」標字，
    此有附於本院卷第三十八、三十九頁之現場相片可按，核與
    受處分人於九十三年十二月十日所具書狀檢附之同處相片（
    無名道近瑞光路七十六巷處）相符。是受處分人於事故發生
    時駕駛車輛行駛之與中山高速公路平行之無名巷道，確屬支
    線道無訛，其於行經案發路口時未讓行駛於台北市○○路七
    十六巷幹線道之機車先行，顯有違道路交通管理處罰條例第
    四十五條第一項第九款之規定。至卷附台北市○○○○○道
    路交通事故現場圖之方位標示雖與台北市交通管制工程處查
    覆之方位標示有異；然二者對「與中山高速公路平行者屬支
    線道，與中山高速公路垂直之瑞光路七十六巷為幹線道」之
    認定則無二致；參之受處分人所繪行駛路線圖，自堪認定上
    述違規事實，附此說明。
五、綜上所述，受處分人駕駛車輛確有前述違規情形，原處分機
    關依道路交通管理處罰條第第四十五條第一項第九款、第六
    十一條第三項、第六十三條第一項第一款規定，裁處受處分
    人罰鍰六百元，並記違規點數共四點，核無違誤，本件受處
    分人異議為無理由，自應將其異議駁回
六、據上論斷，應依道路交通案件處理辦法第19條，裁定如主文
    。
中　　華　　民　　國　　94　　年　　2 　　月　　23　　日
                             交通法庭法　官 朱瑞娟
右正本證明與原本無異
如不服本裁定應於送達後5日內向本院提出抗告狀
                                     書記官 謝韻華
中　　華　　民　　國　　94　　年　　2 　　月　　24　　日
